【裁判字號】    89,易,970
【裁判日期】    890428
【裁判案由】    竊盜
【裁判全文】
臺灣臺南地方法院刑事判決                          八十九年度易字第九七號
    公  訴  人  臺灣台南地方法院檢察署檢察官
    被      告  甲○○
    選任辯護人  葉清華
右列被告因竊盜案件，經檢察官提起公訴（八十九年度偵字第一八一五號），本院判
決如左：
    主  文
甲○○竊盜，處有期徒刑參月，緩刑參年。
鑰匙壹支沒收。
    事  實
甲○○意圖為自己不法之所有，於民國八十九年一月二十七日九時許，在台南市○區
○○○街三七巷七三號住處前之人行道上，以其所有之鑰匙一支竊取乙○○所有，於
八十八年十一月十五日八時三十分在台南市○○○路三巷四號之三失竊之車牌號碼Ｌ
ＣＨ─三五二號重機車一輛，得手後於同日二十時三十分，騎乘上開機車途經台南市
○區○○路二十二巷口時，為警查獲。案經台南市警察局第一分局報請台灣台南地方
法院檢察署檢察官偵查起訴。
    理  由
一、訊據被告甲○○對於右揭時地擅自騎用上開車輛之事實供承不諱，且有贓物認領
    保管單、「車籍作業系統─查詢認可資料」各一紙在卷可憑，雖被告否認其有竊
    盜之犯意，辯稱伊見該機車停置於住處前已月餘，以為係報廢車輛，遂予借用云
    云；然查被告既未經車主許可，擅自騎用，其有不法所有之意圖甚明，所辯顯屬
    事後畏罪卸責之詞，洵無可採。綜上所述，事證明確，被告犯行堪以認定。
二、核被告意圖為自己不法之所有，而竊取他人之財物，所為係犯刑法第三百二十條
    第一項竊盜罪。爰審酌被告犯罪之動機、目的、手段、所生危害、犯罪後態度等
    一切情狀，量處如主文所示之刑，以資懲儆。又被告前未曾受有期徒刑以上刑之
    宣告，有台灣台南地方法院檢察署刑案資料查註紀錄表在卷可憑，其經此偵審教
    訓後，當知所警惕，信無再犯之虞，本院認所宣告之刑以暫不執行為適當，併宣
    告緩刑參年，以啟自新。被告作案所用之鑰匙一把係供犯罪所用之物，且為其所
    有，雖未扣案，惟不能證明已滅失，併依法宣告沒收，附此敘明。
據上論斷，應依刑事訴訟法第二百九十九條第一項前段，刑法第三百二十條第一項、
第三十八條第一項第二款、第七十四條第一款，罰金罰鍰提高標準條例第一條前段，
判決如主文。
本案經檢察官吳岳輝到庭執行職務。
中    華    民    國      八十九    年      四        月      二十八    日
                              臺灣臺南地方法院刑事第三庭
                                      法  官  吳孟良
右正本證明與原本無異
如不服本判決應於送達後十日內向本院提出上訴狀
      書記官  陳金堂
中    華    民    國      八十九    年      四        月      二十八    日
附錄本案論罪科刑法條全文：
刑法第三百二十條第一項：意圖為自己或第三人不法之所有，而竊取他人之動產者，
                        為竊盜罪，處五年以下有期徒刑、拘役或五百元以下罰金
                        。


司法院資訊處製作；財團法人民間司法改革基金會備份。
